臺灣板橋地方法院刑事判決　　　　　　　96年度易字第1373號
公　訴　人　臺灣板橋地方法院檢察署檢察官
被　　　告　甲○○
上列被告因違反毒品危害防制條例案件，經檢察官提起公訴（95
年度偵字第28632 號），被告於準備程序中對被訴之事實為有罪
陳述，本院裁定進行簡式審判程序，並判決如下：
    主  文
甲○○持有第二級毒品，處有期徒刑肆月，如易科罰金，以新臺
幣壹仟元折算壹日，扣案含有第二級毒品MDMA成分之灰藍色藥錠
肆顆（合計驗餘毛重壹點壹公克）、含有第二級毒品MDA 成分
黃色藥錠壹顆（驗餘毛重零點貳肆公克）、含有第二級毒品MDA
成分紫色藥錠壹顆（驗餘毛重零點壹玖公克），均沒收銷燬；又
持有第一級毒品，處有期徒刑月，如易科罰金，以新臺幣壹仟
元折算壹日，扣案第一級毒品海洛因包（合計淨重壹點柒陸公
克）沒收銷燬；應執行有期徒刑伍月，如易科罰金，以新臺幣壹
仟元折算壹日，扣案含有第二級毒品MDMA成分灰藍色藥錠肆顆（
合計驗餘毛重壹點壹公克）、含有第二級毒品MDA 成分黃色藥
錠壹顆（驗餘毛重零點貳肆公克）、含有第二級毒品MDA 成分紫
色藥錠壹顆（驗餘毛重零點壹玖公克）、第一級毒品海洛因包
（合計淨重壹點柒陸公克），均沒收銷燬。
    事  實
一、甲○○前於民國94年間，因犯妨害自由、違反槍砲彈藥刀械
    管制條例案件，經本院以95年度訴字第1770號判決，分別判
    處有期徒刑6 月、4 月，應執行有期徒刑8 月確定，於96年
    1 月30日易科罰金執行完畢；又於95年間，因施用毒品案件
    ，經臺灣桃園地方法院以95年度訴字第1673號判決，分別判
    處有期徒刑7 月、5 月，應執行有期徒刑10月確定，尚未執
    行（以上均不構成累犯），詎仍不思悔改，明知海洛因及MD
    MA、MDA 分別係毒品危害防制條例所規定之第一、二級毒品
    ，不得非法持有，竟先基於持有第二級毒品之犯意，於95年
    8 月15日左右，在臺北縣土城市○○道附近之某家檳榔攤，
    以每顆新臺幣（下同）250 元之價格，向真實姓名年籍不詳
    綽號「阿龜」之成年男子，購得含有第二級毒品MDMA成分之
    灰藍色藥錠4 顆（合計驗餘毛重1.13公克）、含有第二級毒
    品MDA 成分之黃色藥錠1 顆（驗餘毛重0.24公克）、含有第
    二級毒品MDA 成分之紫色藥錠1 顆（驗餘毛重0.19公克）後
    ，即予非法持有之；復另行基於持有第一級毒品海洛因之犯
    意，於95年8 月28日晚間某時，在桃園縣龜山鄉某家工廠內
    ，收受真實姓名年籍不詳綽號「邱先生」之成年男子所給予
    之第一級毒品海洛因3 包（合計淨重1.76公克）後，即予非
    法持有之，嗣於95年8 月29日下午1 時40分許，為警持搜索
    票至甲○○位於臺北縣土城市○○路○ 段115 巷9 號9 樓住
    處搜索查獲，並扣得上揭毒品及與其本件犯行無關而另供其
    施用第二級毒品甲基安非他命所用之甲基安非他命11罐及5
    包（驗餘淨重7.71公克，其涉犯施用第二級毒品甲基安非他
    命犯行部分業經本院以96年度簡字第3620號判決判處有期徒
    刑5 月在案）、吸食器玻璃頭7 個、吸管2 枝、磅秤1 台、
    分裝袋21只、酒精燈1 個。
二、案經臺北市政府警察局少年警察隊移送臺灣臺北地方法院檢
    察署呈請臺灣高等法院檢察署檢察長令轉臺灣板橋地方法院
    檢察署檢察官偵查後起訴。
    理  由
一、認定犯罪事實所憑之證據及理由：
    訊據被告甲○○對於上揭時地，分別持有含有第二級毒品MD
    MA成分之灰藍色藥錠4 顆、含有第二級毒品MDA 成分之黃色
    藥錠1 顆、含有第二級毒品MDA 成分之紫色藥錠1 顆及第一
    級毒品海洛因3 包之犯罪事實，於本院審理中均坦承不諱；
    又上述扣案之灰藍色藥錠4 顆、黃色藥錠1 顆、紫色藥錠1
    顆，經送臺北市政府警察局刑事鑑識中心鑑定，鑑定結果灰
    藍色藥錠4 顆（合計驗餘毛重1.13公克），檢出第二級毒品
    MDMA成分；黃色藥錠1 顆（驗餘毛重0.24公克）及紫色藥錠
    1 顆（驗餘毛重0.19公克）均檢出第二級毒品MDA 成分；又
    上開扣案之白色粉末3 包，經送法務部調查局鑑定均含第一
    級毒品海洛因成分（合計淨重1.76公克）等情，亦有臺北市
    政府警察局95年10月27日北市鑑毒字第592 號鑑驗通知書、
    法務部調查局95年11月12日調科壹字第09523033920 號鑑定
    書各1 紙在卷可憑；綜上，足徵被告自白應與事事相符，可
    以採信，本案事證明確，被告持有第一級毒品海洛因、第二
    級毒品MDMA、MDA 犯行堪以認定。
二、應適用之法律、科刑審酌事由及沒收物之處理：
(一)、核被告甲○○所為，係犯毒品危害防制條例第11條第2 項、
    第1 項之持有第二級毒品、持有第一級毒品罪。又被告以一
    持有行為同時持有第2 級毒品MDMA、MDA ，為想像競合犯，
    應依刑法第55條之規定，從一重處斷。又被告本件所持有之
    第一級毒品海洛因、第二級毒品MDMA、MDA 之數量各均未達
    行政院於93年1 月7 日以院臺法字第0930 080551 號令所公
    布之「轉讓持有毒品加重其刑之數量標準」第2 條第1 項第
    1 、2 款所定「第一級毒品：淨重5 公克以上。第二級毒品
    ：淨重10公克以上」之一定數量，尚毋庸依毒品危害防制條
    例第11條第4 項之規定加重其刑，附此敘明。至被告本件分
    別持有第二級毒品、第一級毒品之犯行，犯意各別，行為互
    殊，自應分論併罰。
(二)、茲審酌被告持有毒品之數量、時間，及其犯罪動機、目的、
    手段、犯罪所生之危害，暨其犯罪後坦承犯行之態度等一切
    情狀，就其前開所犯2 罪，分別量處如主文所示之刑，並各
    諭知如易科罰金之折算標準，暨定其應執行刑，及諭知如易
    科罰金之折算標準，以資懲儆。
三、扣案含有第二級毒品MDMA成分之灰藍色藥錠4 顆（合計驗餘
    毛重1.13公克）、含有第二級毒品MDA 成分黃色藥錠1 顆（
    驗餘毛重0.24公克）、含有第二級毒品MDA 成分紫色藥錠1
    顆（驗餘毛重0.19公克）、海洛因3 包（驗餘淨重1.76公克
    ），分別係查獲之第二、一級毒品，業如前述，均應依毒品
    危害防制條例第18條第1 項前段之規定宣告沒收銷燬之。至
    被告為警查獲時所另扣案之第二級毒品甲基安非他命11罐及
    5 包（驗餘淨重7.71公克）、吸食器玻璃頭7 個、吸管2 枝
    、磅秤1 台、分裝袋21只、酒精燈1 個等物，均與被告本案
    犯行無涉，自不於本案宣告沒收或銷燬，附此敘明。
據上論斷，應依刑事訴訟法第273 條之1 第1 項、第299 條第1
項前段、毒品危害防制條例第11條第1 項、第2 項、第18條第1
項前段，刑法第11條前段、第55條、第41條第1 項前段、第51條
第5 款，判決如主文。
本案經檢察官郭季青到庭執行職務。
中　　華　　民　　國　　96　　年　　7 　　月　　13　　日
　　　　　　　　　刑事第十九庭法  官  陳明偉
以上正本證明與原本無異。
如不服本判決應於送達後10日內向本院提出上訴狀。
                              書記官  強梅芳
中　　華　　民　　國　　96　　年　　7 　　月　　20　　日
毒品危害防制條例第十一條
持有第一級毒品者，處三年以下有期徒刑、拘役或新臺幣五萬元
以下罰金。
持有第二級毒品者，處二年以下有期徒刑、拘役或新臺幣三萬元
以下罰金。
持有專供製造或施用第一、二級毒品之器具者，處一年以下有期
徒刑、拘役或新臺幣一萬元以下罰金。
持有毒品達一定數量者，加重其刑至二分之一，其標準由行政院
定之。
